臺灣基隆地方法院刑事判決　　　　　　　 96年度訴字第345號
公　訴　人　臺灣基隆地方法院檢察署檢察官
被　　　告　乙○○
　　　　　　　　　　（另案在臺灣基隆監獄基隆分監受刑中）
上列被告因毒品危害防制條例案件，經檢察官提起公訴（96年度
毒偵字第873號）後，經本院合議庭裁定由受命法官獨任進行簡
式審判程序，判決如下：
    主      文
乙○○施用第一級毒品，累犯，處有期徒刑壹年。扣案之第一級
毒品海洛因（淨重零點零伍公克）併同難以析離之包裝袋壹只沒
收銷燬之。
    事實及理由
一、本件被告乙○○所犯者非為死刑、無期徒刑、最輕本刑為3
    年以上有期徒刑之罪或高等法院管轄第一審案件，其於準備
    程序進行中，先就被訴事實為有罪之陳述，經告知其簡式審
    判程序之旨，並聽取公訴人、被告之意見後，本院合議庭業
    已依刑事訴訟法第273條之1第1項之規定，裁定由受命法官
    獨任以簡式審判程序進行本案之審理，且依同法第273條之2
    規定，簡式審判程序之證據調查，不受第159條第1項、第16
    1 條之2、第161條之3、第163條之1及第164條至第170條規
    定之限制，合先敘明。
二、本件犯罪事實、證據，除引用檢察官起訴書之記載外，並更
    正及補充如下：
  (一)犯罪事實部分：
  1.起訴書犯罪事實第12行所載執行完畢日期應更正為「民國94
    年9月1日」，蓋94年9月2日至同年9月7日係執行被告另犯賭
    博罪所科罰金之易服勞役6日。
  2.被告係以將第一級毒品海洛因置入注射針筒內再摻水混合施
    打左手肘內側靜脈血管處之方式，施用第一級毒品海洛因。
  (二)證據部分：
    補引「被告於本院準備程序及審理時之自白」及「法務部調
    查局96年5月11日調科壹字第09623041230號鑑定書（扣案白
    粉1包，經鑑驗結果含第一級毒品海洛因，淨重0.05公克）
    」為證據。
三、論罪科刑：
  (一)按海洛因係毒品危害防制條例第2條第2項第1款所定之第一
    級毒品，被告予以施用，核其所為，係犯毒品危害防制條例
    第10條第1項之施用第一級毒品罪。其持有第一級毒品海洛
    因係供施用，其持有第一級毒品之低度行為為施用第一級毒
    品之高度行為所吸收，不另論罪。被告曾受有起訴書所載刑
    之科刑及執行完畢情形，有臺灣高等法院被告前案紀錄表在
    卷可稽，其受有期徒刑之執行完畢後，5年內故意再犯本件
    有期徒刑以上之罪，為累犯，應依刑法第47條第1項規定加
    重其刑。爰審酌被告前有多次施用毒品之前科，猶不知戒除
    毒品惡習，而續為施用毒品，顯見其毒癮甚深且自我戒斷力
    不足，自不宜輕縱，並審酌其所犯施用毒品之犯罪係戕害自
    身健康之行為，於他人尚不致造成損害及其施用之次數、事
    後坦承犯行之態度等一切情狀，量處如主文所示之刑，以示
    懲儆。
  (二)扣案之第一級毒品海洛因1包（淨重0.05公克），併同難以
    析離之包裝袋1只，應整體視為查獲之毒品，依毒品危害防
    制條例第18條第1項前段規定宣告沒收銷燬之（參見最高法
    院95年度臺上字第3739號、第7354號判決）。
四、應適用之法條：
　　刑事訴訟法第273條之1第1項、第299條第1項前段、第310條
    之2、第454條，毒品危害防制條例第10條第1項、第23條第2
    項、第18條1項前段，刑法第11條、第47條第1項，判決如主
    文。
五、對於本件判決如有不服，得自收受送達後10日內，向本院提
    出上訴書狀，上訴於臺灣高等法院。
本案經檢察官甲○○到庭執行職務
中　　華　　民　　國　　96　　年　　6　　月　　20 　　日
                  刑事第三庭法  官  王美婷
以上正本證明與原本無異。
對於本件判決如有不服，應於收受送達後10日內，向本院提出上
訴書狀，上訴於臺灣高等法院，並按他造當事人之人數附具繕本
。
中　　華　　民　　國　　96　　年　　6 　　月　　20　　日
                            書記官  劉珍珍
附錄論罪法條：
毒品危害防制條例第10條第1項
施用第一級毒品者，處 6 月以上 5 年以下有期徒刑。
附件：
臺灣基隆地方法院檢察署檢察官起訴書
　　　　　　　　　　　　　　　　　　 96年度毒偵字第873號
　　被　　　告　乙○○　男　34歲（民國○○年○月○○日生）
　　　　　　　　　　　　住基隆市○○區○○路10巷15號
　　　　　　　　　　　　國民身分證統一編號：Ｚ000000000號
上列被告因違反毒品危害防制條例案件，業經偵查終結，認應提
起公訴，茲敘述犯罪事實、證據並所犯法條如下：
　　　　犯罪事實
一、乙○○前因施用第二級毒品案件，經觀察、勒戒後，認無繼
    續施用毒品之傾向，由本署檢察官於民國87年9月16日，以
    87年度偵字第3496號為不起訴處分確定。復因施用第一、二
    級毒品案件，經觀察、勒戒後，認有繼續施用毒品之傾向，
    先送強制戒治（於90年12月10日交付保護管束期滿執行完畢
    ），並由臺灣基隆地方法院於90年2月12日以89年度訴字第
    839號分別判處有期徒刑10月、3月確定，應執行有期徒刑1
    年，於91年12月11日執行完畢。再因施用第二級毒品案件，
    經同法院於93年4月19日以93年度易字第88號判處有期徒刑7
    月確定；又因施用第一級毒品案件，經臺灣高等法院於93年
    5月13日以93年度上訴字第1020號判處有期徒刑1年2月確定
    ，上開兩罪應執行有期徒刑1年7月，於94年9月7日執行完畢
    。另因持有第一級毒品海洛因案件，經臺灣基隆地方法院於
    95 年1月23日以95年度基簡字第40號判處有期徒刑4月確定
    ，於95年9月8日執行完畢。詎其猶不知悔改，復於96年4月
    13日凌晨1時許，在基隆文化路小公園施用第一級毒品海洛
    因，為警於96年4月13日下午2時40分許，在臺北縣瑞芳鎮○
    ○路土地公廟前查獲，並扣得第一級毒品海洛因1包（0.25
    公克）。
二、案經基隆市警察局第二分局報告偵辦。
　　　　證據並所犯法條
一、上揭犯罪事實業經被告乙○○自白不諱，並有第一級毒品海
    洛因1包（毛重0.25公克）扣案可資佐證，復有台灣尖端先
    進生技醫藥股份有限公司尿液檢驗報告、不起訴處分書、起
    訴書、刑事判決及刑案資料查註紀錄表附卷可稽，被告犯嫌
    堪予認定。
二、核被告所為，係犯毒品危害防制條例第10條第1項之施用第
    一級毒品罪嫌。再被告於受有期徒刑執行完畢後，5年內故
    意再犯有期徒刑以上之罪，有本署刑案資料查註紀錄表附卷
    可稽，請依累犯規定加重其刑。扣案之毒品，請依同條例第
    18 條第1項前段規定宣告沒收並諭知銷燬。
三、依毒品危害防制條例第23條第2項、刑事訴訟法第251條第1
    項提起公訴。
  　此  致
臺灣基隆地方法院
中　　華　　民　　國　　96　　年　　4 　　月　　27　　日
                              檢察官  林  伯  宇
本件正本證明與原本無異
中　　華　　民　　國　　96　　年　　5 　　月　　1 　　日
                              書記官  辜  鈞  珩
附錄所犯法條：
毒品危害防制條例第10條
施用第一級毒品者，處 6 月以上 5 年以下有期徒刑。
施用第二級毒品者，處 3 年以下有期徒刑。
